【裁判字號】    97,訴,1058
【裁判日期】    971119
【裁判案由】    違反毒品危害防制條例
【裁判全文】
臺灣雲林地方法院刑事判決              97年度訴字第1058號
公  訴  人  臺灣雲林地方法院檢察署檢察官
被      告  甲○○
上列被告因毒品危害防制條例案件，經檢察官提起公訴（97年度
毒偵字第1230號），被告於準備程序進行中就被訴事實為有罪之
陳述，本院進行簡式審判程序，判決如下：
    主  文
甲○○施用第一級毒品，累犯，處有期徒刑拾月。扣案之第一級
毒品海洛因驗餘淨重零點壹肆貳公克沒收銷燬之，包裹上開海
洛因之包裝袋壹個沒收。
    事  實
一、甲○○前因施用毒品案件，經觀察、勒戒後，認無繼續施用
    毒品傾向，於民國95年6 月30日釋放出所，並由臺灣臺中地
    方法院檢察署檢察官於95年7 月7 日以95年度毒偵字第2318
    號為不起訴處分確定。又因毒品危害防制條例案件，經臺灣
    臺中地方法院以95年度訴字第3419號判處有期徒刑6 月、以
    96年度訴字第906 號判處有期徒刑10月確定，嗣分別經裁定
    減為有期徒刑3 月、5 月確定，2 案接續執行，於96年10月
    20日縮刑期滿執行完畢。猶不知悔改，於上開觀察、勒戒執
    行完畢釋放後5 年內，復基於施用第1 級毒品海洛因之犯意
    ，於97年8 月2 日晚上8 時許，以將海洛因摻水後置於針筒
    內注射血管之方式，在雲林縣麥寮鄉○○村○○路52號之住
    處，施用第1 級毒品海洛因1 次。嗣於97年8 月3 日下午2
    時40分許，在雲林縣麥寮鄉○○○號○路與153 號公路口為警
    盤查而查獲，並扣得以其所有之包裝袋包裹之毒品海洛因1
    包（淨重0.1446公克，驗餘淨重0.1342公克），經採尿送驗
    ，檢出毒品嗎啡陽性反應而悉上情。
二、案經雲林縣警察局臺西分局報告臺灣雲林地方法院檢察署檢
    察官偵查起訴。
    理  由
一、本件被告甲○○所犯係死刑、無期徒刑、最輕本刑為3 年以
    上有期徒刑以外之罪，其於準備程序就被訴事實為有罪之陳
    述，經本院裁定由受命法官獨任以簡式審判程序審理，則依
    刑事訴訟法第273 條之2 、同法第159 條第2 項之規定，不
    適用傳聞法則有關限制證據能力之相關規定，合先敘明。
二、上開事實，業據被告甲○○於警詢及偵審中坦承不諱，並有
    毒品白色粉末1 包扣案可佐，上開扣案之毒品經送鑑驗結果
    ，檢出海洛因成分（數量淨重0.1446公克，驗餘淨重0.1342
    公克），有行政院衛生署草屯療養院97年8 月28日草療鑑字
    第0970007581號鑑定書1 紙在卷足憑（偵卷第20頁），且被
    告為警查獲時所採集之尿液檢體，經鑑驗結果，呈嗎啡陽性
    反應（按海洛因係由嗎啡經化學合成而製得，經注射進入人
    體後，因代謝分解成嗎啡，因此施打海洛因後，由尿液中檢
    驗結果為嗎啡反應），有毒品犯罪嫌疑人尿液採驗作業管制
    紀錄、臺灣檢驗科技股份有限公司97年8 月13日濫用藥物尿
    液檢驗報告各1 份在卷可稽（偵卷第18、19頁），足認被告
    上開自白與事實相符，應可採信。又被告前因施用毒品案件
    ，經觀察、勒戒後，認無繼續施用毒品傾向，於95年6 月30
    日釋放出所，並由臺灣臺中地方法院檢察署檢察官於95年7
    月7 日以95年度毒偵字第2318號為不起訴處分確定等情，有
    被告前開案號不起訴處分書（偵卷第11頁）、臺灣高等法院
    被告前案紀錄表各1 份在卷可參。被告於觀察勒戒執行完畢
    釋放後，5 年內再犯施用毒品之事證明確，犯行堪以認定。
三、按海洛因為毒品危害防制條例第2 條第2 項第1 款所明定之
    第1 級毒品。核被告甲○○所為，係犯毒品危害防制條例第
    10條第1 項之施用第1 級毒品罪。其非法持有第1 級毒品海
    洛因之低度行為，已為其施用之高度行為所吸收，不另論罪
    。又被告有如事實欄所述之前案科刑及執行紀錄，有卷附臺
    灣高等法院被告前案紀錄表可按，其受有期徒刑之執行完畢
    ，5 年以內故意再犯有期徒刑以上之罪，為累犯，應依刑法
    第47條第1 項之規定，加重其刑。爰審酌被告前因施用毒品
    ，經觀察勒戒之處分後猶犯同罪行、其犯罪本質上為戕害自
    我身心健康之行為，尚未嚴重破壞社會秩序或侵害他人權益
    ，及其犯後坦承犯行、態度良好、教育程度為國中畢業等一
    切情狀，量處如主文所示之刑。扣案如主文所示之毒品海洛
    因，係查獲之第1 級毒品，不問屬於犯人與否，應依毒品危
    害防制條例第18條第1 項前段規定沒收銷燬之。至包裹上開
    毒品海洛因之包裝袋1 個，並非不可與毒品分離，其係毒品
    之外包裝，用於包裹海洛因，係被告所有供施用海洛因所用
    之物，已為被告自承在卷，應依刑法第38條第1 項第2 款之
    規定沒收之。
據上論斷，應依刑事訴訟法第273 條之1 第1 項、第299 條第1
項前段，毒品危害防制條例第10條第1 項、第18條第1 項前段，
刑法第11條前段、第47條第1 項、第38條第1 項第2 款，判決如
主文。
本案經檢察官乙○○到庭執行職務。
中    華    民    國    97    年    11    月    19    日
                  刑事第二庭    法  官  王  素  珍
以上正本證明與原本無異。
如不服本判決，應於判決收受後10日內，向本院提出上訴狀（須
附繕本）。
                                書記官  吳  伊  婷
中    華    民    國    97    年    11    月    19    日
附錄本案論罪科刑法條：
毒品危害防制條例第10條第1項
施用第一級毒品者，處6 月以上5 年以下有期徒刑。
施用第二級毒品者，處3 年以下有期徒刑。


司法院資訊處製作；財團法人民間司法改革基金會備份。
